【裁判字號】    97,消債更,491
【裁判日期】    980112
【裁判案由】    更生事件
【裁判全文】
臺灣臺南地方法院民事裁定           97年度消債更字第491號
債  務  人  甲○○
                        樓
上列當事人因消費者債務清理事件聲請更生，本院裁定如下：
    主  文
債務人甲○○自民國九十八年一月十二日下午四時起開始更生程
序。
    理  由
一、按債務人不能清償債務或有不能清償之虞，且無擔保或無優
    先權之債務總額未逾新臺幣1,200萬元者，於法院裁定開始
    清算程序或宣告破產前，得向法院聲請更生。法院開始更生
    程序之裁定，應載明其年、月、日、時，並即時發生效力，
    消費者債務清理條例第3條、第42條第1項、第45條第1項定
    有明文。又按債務人對於金融機構因消費借貸、自用住宅借
    款、信用卡或現金卡契約而負債務，在聲請更生或清算前，
    應提出債權人清冊，以書面向最大債權金融機構請求協商債
    務清償方案，並表明共同協商之意旨，債務人與金融機構協
    商成立者，不得聲請更生或清算，但因不可歸責於己之事由
    ，致履行顯有重大困難者，不在此限，消費者債務清理條例
    第151條第1、5項亦定有明文。
二、聲請意旨略以：債務人現任職環南企業社，目前每月收入新
    臺幣（下同）約22,000元，名下並無財產，然累計債務總金
    額已達1,210,403元，前曾於民國95年9月27日依照中華民國
    銀行公會會員辦理消費金融案件無擔保債務協商機制，與債
    權人台北富邦商業銀行等銀行成立協商，每月應還款金額為
    19,127元，分80期，零利率，至全部清償為止。債務人每月
    之收入扣除生活費用後顯不足支付上開協商金額，因此有不
    可歸責於己之事由，致履行顯有重大困難，且無擔保或無優
    先權之債務總額未逾1,200萬元，復未經法院裁定開始清算
    程序或宣告破產，爰依法向本院聲請更生等語。
三、經查：
  (一)債務人主張之上開事實，業據提出戶籍謄本、、債務人之國
    稅局財產歸屬資料及綜合所得稅各類所得資料清單、協議書
    、保險單、在職證明及生活支出單據等件為證，債務人雖曾
    於消費者債務清理條例施行前，與各債權銀行就無擔保債務
    成立協商，約定自95年11月起，分80期，每月償還19,127元
    等情，有協議書附卷可按。
  (二)至債務人僅雖曾從事營業，惟查，其平均每月營業額並未超
    過20萬元，亦有財政部臺灣省南區國稅局台南縣分局97年11
    月4日南區國稅南縣三字第0970031114號函附才虹企業社91
    年至96年營利事業所得稅結算申報書電腦資料在卷可稽。
  (三)又債務人主張債務人每月之收入扣除生活費用後顯不足支付
    上開協商金額，債務人係因不可歸責於己之事由，致履行上
    開協議顯有重大困難等情，經審酌上開事證，堪予採信，債
    務人確已達不能清償債務之程度。
  (四)另債務人前未曾經法院宣告清算程序或宣告破產，亦未曾依
    消費者債務清理條例或破產法之規定而受刑之宣告等情，亦
    有本院民事紀錄科查詢表、臺灣高等法院被告前案紀錄表在
    卷可憑。
四、綜上所述，債務人僅雖曾從事營業，惟其平均每月營業額並
    未超過20萬元，且其已達不能清償債務或有不能清償之虞之
    程度，其中無擔保或無優先權之債務，在1,200萬元以下，
    之前雖與各債權銀行達成協議，但因不可歸責於己之事由，
    致履行上開協議顯有重大困難，且未經法院裁定開始清算程
    序或宣告破產，又查無消費者債務清理條例第6條第3項、第
    8條或第46條各款所定駁回更生聲請之事由存在，則債務人
    聲請更生，應屬有據，爰裁定如主文。
中    華    民    國    98    年    1     月    12    日
              民事第三庭    法      官  林福來
上為正本係照原本作成
本裁定不得抗告。
本裁定已於98年1月12日下午4時公告。
中    華    民    國    98    年    1     月    12    日
                            書  記  官  吳俊達


司法院資訊處製作；財團法人民間司法改革基金會備份。
